臺灣臺中地方法院臺中簡易庭小額民事判決
111年度中小字第1071號
原      告  鴻智博  
被      告  余東書    現於法務部○○○○○○○執行中



上列被告因詐欺等案件（案號：110年度金訴字第336號），經原
告提起刑事附帶民事訴訟請求損害賠償（案號：110年度附民字
第755號），由本院刑事庭裁定移送前來，經本院於民國111年4
月19日言詞辯論終結，判決如下：
    主    文
被告應給付原告新臺幣50,000元，及自民國111年2月22日起至清
償日止，按年息百分之五計算之利息。
本判決得假執行。
    事 實 及 理 由
壹、程序事項
    本件被告未於言詞辯論期日到場，核無民事訴訟法第386 條
    各款所列情形，爰依原告之聲請，由其一造辯論而為判決。
貳、實體事項　　
一、原告主張：被告明知绰號「白白」之人、通訊軟體LINE暱稱
    「安家儀」之人、自稱「吳專員」者、其他真實姓名及年籍
    均不詳成員所組成之集團，係以3人以上之分工方式實行詐
    騙，於撥打詐騙電話予他人，使他人因受騙將款項匯入該詐
    欺集團所掌握之帳戶後，再由取款者提領款項並繳回該詐欺
    集團，乃屬具持續性及牟利性之有結構性詐欺集團，然被告
    貪圖可從中分取之不法利益，於民國109年3月間加入該詐欺
    集團，並自斯時起與「白白」、「安家儀」、「吳專員」、
    其他真實姓名及年籍均不詳成員共同基於三人以上詐欺取財
    、一般洗錢之犯意聯絡，先由「安家儀」於109年2月11日在
    LINE社團中發布招募員工之訊息，取得尤銀彬名下中華郵政
    股份有限公司鳳山新富郵局帳戶、聯邦商業銀行帳戶 、永
    豐銀行帳戶之存摺、提款卡，及合作金庫商業銀行帳戶 之
    提款卡，以交貨便之方式寄送至「安家儀」指定之臺中市○○
    區○○路0號統一超商福廣門市，且在寄送前先依「安家儀」
    之指示將上開帳戶之提款卡密碼均更改為「666888」 ，其
    後被告即依「白白」之指示，於同年3月3日上午10時58分許
    ，前往統一超商福廣門市，領取裝有上開4個帳戶之存摺、
    提款卡之包裹，復持往臺中市西區大弘三街OK便利超商旁之
    公園廁所，將該包裹交予「白白」輾轉交回該詐欺集團。迨
    該詐欺集團成員取得上開4個帳戶之存摺、提款卡後，即於1
    09年3月3日下午4時30分許，自稱係「宏力書局」人員者撥
    打電話予原告，並佯稱：原告先前在網路購物時，因線上刷
    卡有錯誤，需依照指示取消云云，致原告陷於錯誤，而依指
    示於109年3月3日下午5時24分許，轉帳5萬0014元至尤銀彬
    之上開合庫銀行帳戶内，致使原告因本件詐欺而損失5萬001
    4元，爰依侵權行為之法律關係，請求被告賠償等語。並聲
    明：如主文第1項所示。
二、被告未於言詞辯論期日到場，亦未提出書狀作何聲明或陳述
    。
三、得心證之理由
  ㈠按因故意或過失，不法侵害他人之權利者，負損害賠償責任
    。故意以背於善良風俗之方法，加損害於他人者亦同；數人
    共同不法侵害他人之權利者，連帶負損害賠償責任；不能知
    其中孰為加害人者，亦同。造意人及幫助人，視為共同行為
    人，民法第184條第1項、第185條分別定有明文。又按數人
    共同為侵權行為致加害於他人時，本各有賠償其損害全部之
    責（最高法院17年上字第107號判例意旨可資參照）。查原
    告主張被告參與上開詐欺集團，於同年3月3日上午10時58分
    許，前往統一超商福廣門市，領取裝有受款帳戶之存摺、提
    款卡之包裹交付予詐欺集團，嗣該詐欺集團成員取得上開4
    個帳戶之存摺、提款卡後，即於109年3月3日下午4時30分許
    ，自稱係「宏力書局」人員者撥打電話予原告，並佯稱：原
    告先前在網路購物時，因線上刷卡有錯誤，需依照指示取消
    云云，致原告陷於錯誤，而依指示於109年3月3日下午5時24
    分許，轉帳5萬0014元至尤銀彬之上開合庫銀行帳戶内，致
    其受有5萬0014元損害乙情，經本院依職權調取本院110年度
    金訴字第336號、臺灣臺中地方檢察署110年度偵字第8902號
    等該案之相關刑事卷宗查核無誤，而被告已於相當時期受合
    法之通知，於言詞辯論期日不到場，亦未提出任何準備書狀
    爭執，依民事訴訟法第436條之23、第436條第2項、第280條
    第3項準用第1項之規定，視同自認；且其所涉上開詐欺犯行
    經本院刑事庭審理後，宣告被告處有期徒刑1年1月，併科罰
    金2,000元，罰金如易服勞役，以1,000元折算1日，有上開
    刑事判決書可佐（見本院卷第17-35頁），是依本院調查證
    據之結果，堪認原告主張之事實為真。從而，原告因本件詐
    欺而損失5萬0014元，可堪認定，而原告依侵權行為之法律
    關係，僅請求被告賠償其5萬元，自屬有據，應予准許。
　㈡再按給付有確定期限者，債務人自期限屆滿時起，負遲延責
    任；給付無確定期限者，債務人於債權人得請求給付時，經
    其催告而未為給付，自受催告時起，負遲延責任。其經債權
    人起訴而送達訴狀，或依督促程序送達支付命令，或為其他
    相類之行為者，與催告有同一之效力，民法第229條第1 項
    、第2 項分別定有明文。又按遲延之債務，以支付金錢為標
    的者，債權人得請求依法定利率計算之遲延利息。但約定利
    率較高者，仍從其約定利率；應付利息之債務，其利率未經
    約定，亦無法律可據者，週年利率為百分之5，民法第233條
    第1 項、第203 條亦分別明定。查原告對被告之侵權行為損
    害賠償債權，核屬無確定期限之給付，既經原告提起本件民
    事訴訟，且刑事附帶民事起訴狀繕本於111年2月21日合法送
    達被告（送達證書見附民卷第9頁），則原告請求被告自起
    訴狀繕本送達被告之翌日即111年2月22日起至清償日止，按
    週年利率百分之5計算之遲延利息，核無不合，應予准許。
四、綜上所述，原告依侵權行為之法律關係，請求被告給付5萬
    元，及自111年2月22日起至清償日止，按年息百分之5計算
    之利息，為有理由，應予准許。逾此部分之請求，則屬無據
    ，應予駁回。
五、本件事證已臻明確，兩造其餘攻擊防禦方法及所舉證據，經
    審酌結果，與本件判決結論均無影響，爰不一一論述，附此
    敘明。
六、本件原告勝訴部分，係適用小額訴訟程序而為被告敗訴之判
    決，依民事訴訟法第436條之20規定，應依職權宣告假執行
    。
七、本件原告係於刑事訴訟程序提起民事訴訟，經本院刑事庭裁
    定移送前來，依刑事訴訟法第504條第1項規定，無庸繳納裁
    判費，且本件訴訟繫屬期間亦未增生訴訟費用事項，故無訴
    訟費用負擔問題，併予敘明。 
中　　華　　民　　國　　111 　年　　5 　　月　　17　　日
                      臺灣臺中地方法院臺中簡易庭
                                  法　官　張清洲
以上為正本係照原本作成。
如不服本判決，應於送達後廿日內，以判決違背法令為理由，向
本院提出上訴狀並表明上訴理由（上訴理由應表明一、原判決所
違背之法令及其具體內容；二、依訴訟資料可認為原判決有違背
法令之具體事實），如於本判決宣示後送達前提起上訴者，應於
判決送達後廿日內補提上訴理由書（須附繕本）。
中　　華　　民　　國　　111 　年　　5 　　月　　17　　日
                                  書記官  陳慧津